---
title: "Informe sobre Escovid19data"
author: "@numeroteca"
date: "`r Sys.Date()`"
output: 
  html_document:
    includes:
       in_header: web_stats.html
---

```{r setup, include=FALSE}
library(tidyverse)
library(knitr)
library(kableExtra)
library(formattable)
library(DT)
library(viridis)
today <- as.Date("2020-07-22")
```

Un análisis automatizado de la base de datos por provincias de #COVID19 en España. Puedes acceder a todos los datos en el repositorio https://github.com/montera34/escovid19data

El código .Rmd para generar este informe [está disponile](https://code.montera34.com:4443/numeroteca/covid19/-/blob/master/reports/informe-escovid19data.Rmd).

* [¿Cómo de completos están los datos?](#cómo-de-completos-están-los-datos)
* [Días desde que se tiene el último dato](#última-fecha-publicada)
* [Clasificación de fuentes de información](#según-fuentes-de-información)
* [Navega por todos los datos](#todos-los-datos)

## Última fecha publicada 

```{r fecha0, fig.width=7, fig.height=4, echo=FALSE, warning=FALSE}
data_cases_sp_provinces <- readRDS(file = "../data/output/spain/covid19-provincias-spain_consolidated.rds")

fechas_caso <- data_cases_sp_provinces %>% group_by(province) %>% filter(!is.na(cases_accumulated) ) %>% top_n(1, date) %>% select(date, province,ccaa)
fechas_fallecidos <- data_cases_sp_provinces %>% group_by(province) %>% filter(!is.na(deceased) ) %>% top_n(1, date) %>% select(date, province,ccaa)
fechas_PCR_acum <- data_cases_sp_provinces %>% group_by(province) %>% filter(!is.na(cases_accumulated_PCR) ) %>% top_n(1, date) %>% select(date, province,ccaa)
fechas_PCR_diario <- data_cases_sp_provinces %>% group_by(province) %>% filter(!is.na(daily_cases_PCR) ) %>% top_n(1, date) %>% select(date, province,ccaa)
fechas_hosp <- data_cases_sp_provinces %>% group_by(province) %>% filter(!is.na(hospitalized) ) %>% top_n(1, date) %>% select(date, province,ccaa)
# 
# kable(fechas_caso %>% select(date, province,ccaa) %>% arrange(date), caption="Última fecha disponible de casos acumuados")
# kable(fechas_fallecidos  %>% select(date, province,ccaa) %>% arrange(date), caption="Última fecha disponible de fallecidos acumulados")
# kable(fechas_PCR_diario  %>% select(date, province,ccaa) %>% arrange(date), caption="Última fecha disponible de PCR positivo diario")

``` 


## ¿Cómo de completos están los datos?

### Casos acumulados

```{r completness0, fig.width=9, fig.height=8, echo=FALSE, warning=FALSE}
# Using> https://github.com/edugonzaloalmorox/30diasgraficos

data_cases_sp_provinces %>% mutate( reordering = paste0(ccaa," (",province, ")") ) %>% # group_by(ccaa) %>% summarise( ) %>%# filter( date> "2018-04-01" & date < "2018-04-05" )
filter( !is.na(province)) %>%
  ggplot() + 
  geom_tile( aes(x = date, y = fct_rev(reordering), fill= cases_accumulated, na.rm = FALSE), color="#666666",size=0.06) + 
  scale_fill_viridis(option = "plasma",na.value = 'white',
                     labels=function(x) format(round(x, digits = 0), big.mark = ".", scientific = FALSE) ) + #make NA values be white
  theme_minimal(base_family = "Roboto Condensed", base_size = 11) +
  scale_x_date(
    date_breaks = "10 day", date_labels = "%d/%m",
    expand= c(0,0)) +
  labs(title = paste("Datos disponibles de Escovid19data ",sep = ""),
       subtitle = paste(""),
       x = NULL,
       y = "",
       fill = "Casos acumulados",
       caption = "" ) +
  theme(
    panel.grid.minor.x = element_blank(),
    panel.grid.minor.y = element_blank(),
    panel.grid.major.x = element_blank(),
    panel.grid.major.y = element_blank(),
    legend.position = "top"
  )
``` 

### Casos PCR por día 

```{r completness1, fig.width=9, fig.height=8, echo=FALSE, warning=FALSE}
# Using> https://github.com/edugonzaloalmorox/30diasgraficos

data_cases_sp_provinces %>% mutate( reordering = paste0(ccaa," (",province, ")") ) %>% # group_by(ccaa) %>% summarise( ) %>%# filter( date> "2018-04-01" & date < "2018-04-05" )
filter( !is.na(province)) %>%
  ggplot() + 
  geom_tile( aes(x = date, y = fct_rev(reordering), fill= daily_cases_PCR, na.rm = FALSE), color="#666666",size=0.06) +  
  scale_fill_viridis(option = "plasma",na.value = 'white',
                     labels=function(x) format(round(x, digits = 0), big.mark = ".", scientific = FALSE) ) + #make NA values be white
  theme_minimal(base_family = "Roboto Condensed", base_size = 11) +
  scale_x_date(
    date_breaks = "10 day", date_labels = "%d/%m",
    expand= c(0,0)) +
  labs(title = paste("Datos disponibles de Escovid19data ",sep = ""),
       subtitle = paste(""),
       x = NULL,
       y = "",
       fill = "Casos por día PCR",
       caption = "" ) +
  theme(
    panel.grid.minor.x = element_blank(),
    panel.grid.minor.y = element_blank(),
    panel.grid.major.x = element_blank(),
    panel.grid.major.y = element_blank(),
    legend.position = "top"
  )
``` 

### Casos PCR acumulados

```{r completness2, fig.width=9, fig.height=8, echo=FALSE, warning=FALSE}
# Using> https://github.com/edugonzaloalmorox/30diasgraficos

data_cases_sp_provinces %>% mutate( reordering = paste0(ccaa," (",province, ")") ) %>% # group_by(ccaa) %>% summarise( ) %>%# filter( date> "2018-04-01" & date < "2018-04-05" )
filter( !is.na(province)) %>%
  ggplot() + 
  geom_tile( aes(x = date, y = fct_rev(reordering), fill= cases_accumulated_PCR, na.rm = FALSE), color="#666666",size=0.06) + 
  scale_fill_viridis(option = "plasma",na.value = 'white',
                     labels=function(x) format(round(x, digits = 0), big.mark = ".", scientific = FALSE) ) + #make NA values be white
  theme_minimal(base_family = "Roboto Condensed", base_size = 11) +
  scale_x_date(
    date_breaks = "10 day", date_labels = "%d/%m",
    expand= c(0,0)) +
  labs(title = paste("Datos disponibles de Escovid19data ",sep = ""),
       subtitle = paste(""),
       x = NULL,
       y = "",
       fill = "Casos acumulados PCR",
       caption = "" ) +
  theme(
    panel.grid.minor.x = element_blank(),
    panel.grid.minor.y = element_blank(),
    panel.grid.major.x = element_blank(),
    panel.grid.major.y = element_blank(),
    legend.position = "top"
  )
```

### Casos o casos PCR+ acumulados

```{r completness2b, fig.width=9, fig.height=8, echo=FALSE, warning=FALSE}
# Using> https://github.com/edugonzaloalmorox/30diasgraficos

data_cases_sp_provinces %>% mutate( 
  reordering = paste0(ccaa," (",province, ")"),
  casos_yes = ifelse( !is.na( cases_accumulated), "sí","no"),
  casos_yes = ifelse( casos_yes == "sí",
                      "sí",
                      ifelse( !is.na( cases_accumulated_PCR), 
                              "sí",
                              "no") ),
  ) %>% # group_by(ccaa) %>% summarise( ) %>%# filter( date> "2018-04-01" & date < "2018-04-05" )
filter( !is.na(province)) %>%
  ggplot() + 
  geom_tile( aes(x = date, y = fct_rev(reordering), fill= casos_yes, na.rm = FALSE), color="#666666",size=0.06) + 
  # scale_fill_viridis(option = "plasma",na.value = 'white',
  #                    labels=function(x) format(round(x, digits = 0), big.mark = ".", scientific = FALSE) ) + #make NA values be white
  theme_minimal(base_family = "Roboto Condensed", base_size = 11) +
  scale_x_date(
    date_breaks = "10 day", date_labels = "%d/%m",
    expand= c(0,0)) +
  labs(title = paste("Datos disponibles de Escovid19data ",sep = ""),
       subtitle = paste(""),
       x = NULL,
       y = "",
       fill = "Casos acumulados o casos PCR+ acumulados",
       caption = "" ) +
  theme(
    panel.grid.minor.x = element_blank(),
    panel.grid.minor.y = element_blank(),
    # panel.grid.major.x = element_blank(),
    panel.grid.major.y = element_blank(),
    legend.position = "top"
  )
``` 

### Fallecidos por día 

```{r completness3, fig.width=9, fig.height=8, echo=FALSE, warning=FALSE}
# Using> https://github.com/edugonzaloalmorox/30diasgraficos

data_cases_sp_provinces %>% mutate( reordering = paste0(ccaa," (",province, ")") ) %>% # group_by(ccaa) %>% summarise( ) %>%# filter( date> "2018-04-01" & date < "2018-04-05" )
filter( !is.na(province)) %>%
  ggplot() + 
  geom_tile( aes(x = date, y = fct_rev(reordering), fill= daily_deaths, na.rm = FALSE), color="#666666",size=0.06) + 
  scale_fill_viridis(option = "plasma",na.value = 'white',
                     labels=function(x) format(round(x, digits = 0), big.mark = ".", scientific = FALSE) ) + #make NA values be white
  theme_minimal(base_family = "Roboto Condensed", base_size = 11) +
  scale_x_date(
    date_breaks = "10 day", date_labels = "%d/%m",
    expand= c(0,0)) +
  labs(title = paste("Datos disponibles de Escovid19data ",sep = ""),
       subtitle = paste(""),
       x = NULL,
       y = "",
       fill = "Fallecidos por día",
       caption = "" ) +
  theme(
    panel.grid.minor.x = element_blank(),
    panel.grid.minor.y = element_blank(),
    panel.grid.major.x = element_blank(),
    panel.grid.major.y = element_blank(),
    legend.position = "top"
  )
``` 

### Hospitalizados

```{r completness4, fig.width=9, fig.height=8, echo=FALSE, warning=FALSE}
# Using> https://github.com/edugonzaloalmorox/30diasgraficos

data_cases_sp_provinces %>% mutate( reordering = paste0(ccaa," (",province, ")") ) %>% # group_by(ccaa) %>% summarise( ) %>%# filter( date> "2018-04-01" & date < "2018-04-05" )
filter( !is.na(province)) %>%
  ggplot() + 
  geom_tile( aes(x = date, y = fct_rev(reordering), fill= hospitalized, na.rm = FALSE), color="#666666",size=0.06) +  
  scale_fill_viridis(option = "plasma",na.value = 'white',
                     labels=function(x) format(round(x, digits = 0), big.mark = ".", scientific = FALSE) ) + #make NA values be white
  theme_minimal(base_family = "Roboto Condensed", base_size = 11) +
  scale_x_date(
    date_breaks = "10 day", date_labels = "%d/%m",
    expand= c(0,0)) +
  labs(title = paste("Datos disponibles de Escovid19data ",sep = ""),
       subtitle = paste(""),
       x = NULL,
       y = "",
       fill = "Hospitalizados",
       caption = "" ) +
  theme(
    panel.grid.minor.x = element_blank(),
    panel.grid.minor.y = element_blank(),
    panel.grid.major.x = element_blank(),
    panel.grid.major.y = element_blank(),
    legend.position = "top"
  )
``` 

### Hospitalizados por 100.000 habitantes

```{r completness4b, fig.width=9, fig.height=8, echo=FALSE, warning=FALSE}
# Using> https://github.com/edugonzaloalmorox/30diasgraficos

data_cases_sp_provinces %>% mutate( reordering = paste0(ccaa," (",province, ")") ) %>% # group_by(ccaa) %>% summarise( ) %>%# filter( date> "2018-04-01" & date < "2018-04-05" )
filter( !is.na(province)) %>%
  ggplot() + 
  geom_tile( aes(x = date, y = fct_rev(reordering), fill= hospitalized_per_100000, na.rm = FALSE), color="#666666",size=0.06) +  
  scale_fill_viridis(option = "plasma",na.value = 'white',
                     labels=function(x) format(round(x, digits = 0), big.mark = ".", scientific = FALSE) ) + #make NA values be white
  theme_minimal(base_family = "Roboto Condensed", base_size = 11) +
  scale_x_date(
    date_breaks = "10 day", date_labels = "%d/%m",
    expand= c(0,0)) +
  labs(title = paste("Datos disponibles de Escovid19data ",sep = ""),
       subtitle = paste(""),
       x = NULL,
       y = "",
       fill = "Hospitalizados por 100.000 habitantes",
       caption = "" ) +
  theme(
    panel.grid.minor.x = element_blank(),
    panel.grid.minor.y = element_blank(),
    panel.grid.major.x = element_blank(),
    panel.grid.major.y = element_blank(),
    legend.position = "top"
  )
``` 

### Fallecidos por día (media con ventana de 7 días)

```{r completness5, fig.width=9, fig.height=8, echo=FALSE, warning=FALSE}
# Using> https://github.com/edugonzaloalmorox/30diasgraficos

data_cases_sp_provinces %>% mutate( reordering = paste0(ccaa," (",province, ")") ) %>% # group_by(ccaa) %>% summarise( ) %>%# filter( date> "2018-04-01" & date < "2018-04-05" )
filter( !is.na(province)) %>%
  ggplot() + 
  geom_tile( aes(x = date, y = fct_rev(reordering), fill= daily_deaths_avg7, na.rm = FALSE), color="#666666",size=0.06) + 
  scale_fill_viridis(option = "plasma",na.value = 'white',
                     labels=function(x) format(round(x, digits = 0), big.mark = ".", scientific = FALSE) ) + #make NA values be white
  theme_minimal(base_family = "Roboto Condensed", base_size = 11) +
  scale_x_date(
    date_breaks = "10 day", date_labels = "%d/%m",
    expand= c(0,0)) +
  labs(title = paste("Datos disponibles de Escovid19data ",sep = ""),
       subtitle = paste(""),
       x = NULL,
       y = "",
       fill = "Fallecidos por día (media con ventana de 7 días)",
       caption = "" ) +
  theme(
    panel.grid.minor.x = element_blank(),
    panel.grid.minor.y = element_blank(),
    panel.grid.major.x = element_blank(),
    panel.grid.major.y = element_blank(),
    legend.position = "top"
  )
``` 

### Días desde que se tiene el último dato disponible desagregado por provincia:

NA indica valor no conocido.

```{r fecha1, fig.width=7, fig.height=15, echo=FALSE, warning=FALSE, error=FALSE }

table_total <- merge(
  fechas_caso %>% rename (casos_acum = date ) , 
  fechas_fallecidos %>% rename ( muertes_acum = date ) %>% select(-ccaa), 
  by.x="province", by.y="province", all = TRUE  )

table_total <- merge(
  table_total, 
  fechas_PCR_diario %>% rename ( PCR_diario = date ) %>% select(-ccaa), 
  by.x="province", by.y="province", all = TRUE  )

table_total <- merge(
  table_total, 
  fechas_PCR_acum %>% rename ( PCR_acum = date ) %>% select(-ccaa), 
  by.x="province", by.y="province", all = TRUE  )

table_total <- merge(
  table_total, 
  fechas_hosp %>% rename ( hospitalized = date ) %>% select(-ccaa), 
  by.x="province", by.y="province", all = TRUE  )

# fort(table_total %>% select(province, ccaa, casos_acum, muertes_acum ) %>% 
#         mutate(
#           casos = today - casos_acum,
#           muertes = today - muertes_acum
#         ) %>%
#         mutate(
#           casos = as.integer(casos),
#           casos = color_bar("lightgreen")(casos)
#         ) %>%
#         select( province, ccaa, casos, casos_acum,  muertes, muertes_acum ) %>%
#         arrange(casos_acum), caption="Última fecha disponible según variable") %>%
#   kable_styling(bootstrap_options = c("hover", "condensed", "responsive"), fixed_thead = T)


table_nice <- table_total %>% 
        mutate(
          casos = as.integer( today - casos_acum ),
          muertes = as.integer( today - muertes_acum ),
          PCR =  as.integer( today - PCR_diario ),
          PCR_acum =  as.integer( today - PCR_acum ),
          hospitalized =  as.integer( today - hospitalized )
        ) %>%
        select( province, ccaa, casos, casos_acum,  muertes, muertes_acum, PCR , PCR_acum,hospitalized ) %>%
        arrange(casos_acum)

# formatter(style = x ~ style(..., display = ifelse(is.na(x), "none", "inline-block"))

as.datatable(
formattable(table_nice, list(
  area(col = c(casos, muertes,PCR, PCR_acum,hospitalized )) ~ normalize_bar("pink", 0.2,na.rm = TRUE)
)), colnames = c('Provincia', 'CCAA', 'Casos acumulado (días desde último publicado)', 'Casos (última fecha)', 'Muertes acumulado (días desde último publicado)', 'Muertes (última fecha)','PCR diario (días desde último publicado)', 'PCR acumulado (días desde último publicado)', 'Hospitalizados (días desde)'   ),
options = list(pageLength = 52)
)
``` 


## Según fuentes de información

```{r todos1, fig.width=7, fig.height=4, echo=FALSE, warning=FALSE}

# data_cases_sp_provinces %>% filter(str_detect(source_name, ';')) %>% select(ccaa,source_name)

data_cases_sp_provinces  <- data_cases_sp_provinces %>% mutate (
  source_type = ifelse( str_detect(source_name, ';'),"mixta","única")
)
  # filter(str_detect(source_name, ';')) %>% select(ccaa,source_name)

lineas <- nrow(data_cases_sp_provinces)

data_cases_sp_provinces %>% group_by(source_type) %>% summarise( Freq = n()) %>%
ggplot( aes(x = reorder(source_type, Freq), y = Freq)) +
geom_col(fill = "grey") +
geom_text( aes(label = paste0(source_type, " (", format(round( Freq/lineas*100, digits = 1),decimal.mark = ","), "%)"), y = 50 ),
          hjust = 0,
          size=5,color="#000000",family = "Roboto Condensed") +
scale_y_continuous(labels=function(x) format(x, big.mark = ".", scientific = FALSE)) +
theme_minimal(base_family = "Roboto Condensed",base_size = 18) +
theme(
  # panel.grid.minor.x = element_blank(),
  # panel.grid.major.x = element_blank(),
  panel.grid.major.y = element_blank(),
  panel.grid.minor.y = element_blank(),
  axis.text.y = element_blank(),
  axis.ticks.x = element_blank(),
  axis.ticks.y = element_blank()
  # legend.position = "bottom"
) +
labs(title = "Fuentes usadas por tipo en Escovid19data",
     subtitle = paste("Usa fuente de datos Mixtas o únicas. ",today,sep=""),
     y = "número de filas",
     x = "tipo",
     caption = paste0("Numero de filas:",lineas)
     ) +
coord_flip()

```

```{r todos2, fig.width=8, fig.height=12, echo=FALSE, warning=FALSE}
data_cases_sp_provinces <- readRDS(file = "../data/output/spain/covid19-provincias-spain_consolidated.rds")

lineas <- nrow(data_cases_sp_provinces)

fuentes <- as.data.frame(table(data_cases_sp_provinces$source_name))

fuentes <- fuentes %>% arrange(-Freq)

fuentes %>% arrange(-Freq) %>% head(50) %>%
ggplot( aes(x = reorder(Var1, Freq), y = Freq)) +
geom_col(fill = "grey") +
geom_text(aes(label = paste0(Freq, " (", format(round( Freq/lineas*100, digits = 1),decimal.mark = ","), "%) ", substr(Var1,1,70 )), y= 2 ),
          hjust = 0,
          size=5,color="#000000",family = "Roboto Condensed") +
scale_y_continuous(labels=function(x) format(x, big.mark = ".", scientific = FALSE)) +
theme_minimal(base_family = "Roboto Condensed",base_size = 18) +
theme(
  # panel.grid.minor.x = element_blank(),
  # panel.grid.major.x = element_blank(),
  panel.grid.major.y = element_blank(),
  panel.grid.minor.y = element_blank(),
  axis.text.y = element_blank(),
  axis.ticks.x = element_blank(),
  axis.ticks.y = element_blank()
  # legend.position = "bottom"
) +
labs(title = "Fuentes usadas en Escovid19data",
     subtitle = paste("Veces que aparece cada fuente (% respecto total). ",today,sep=""),
     y = "Número de filas con esta fuente",
     x = "fuente",
     caption = paste0("Numero de filas:",lineas)
     ) +
coord_flip()

```



```{r rejillaccaa, fig.width=10, fig.height=13, echo=FALSE, warning=FALSE}
data_cases_sp_provinces <- readRDS(file = "../data/output/spain/covid19-provincias-spain_consolidated.rds")

fuentes <- data_cases_sp_provinces %>% group_by (ccaa,source_name) %>% summarise(
  Freq  = n()
) %>% rename ( Var1 = source_name )
# fuentes <- as.data.frame(table(data_cases_sp_provinces$source_name))

fuentes$Var1 <- as.factor(fuentes$Var1) 

fuentes %>% arrange(-Freq) %>% 
ggplot( aes(x = reorder(Var1, Freq), y = Freq)) +
geom_col(fill = "#DEDEDE", width = 2) +
geom_text(aes(label = paste0(Freq, " ", substr(Var1,1,70 )), y= 2 ),
          hjust = 0,
          size=3,color="#000000",family = "Roboto Condensed") +
# scale_y_continuous(labels=function(x) format(x, big.mark = ".", scientific = FALSE)) +
facet_wrap( ~ccaa, scales = "free_x") +
theme_minimal(base_family = "Roboto Condensed",base_size = 18) +
theme(
  panel.grid.minor.x = element_blank(),
  panel.grid.major.x = element_blank(),
  panel.grid.major.y = element_blank(),
  panel.grid.minor.y = element_blank(),
  axis.text.y = element_blank(),
  axis.ticks.x = element_blank(),
  axis.ticks.y = element_blank()
  # legend.position = "bottom"
) +
labs(title = "Fuentes usadas en Escovid19data",
     subtitle = paste("Veces que aparece cada fuente (% respecto total. ", today, sep=""),
     y = "Número de filas con esta fuente",
     x = "fuente",
     caption = paste0("Numero de filas:",lineas)
     ) +
coord_flip()
```

```{r casos, fig.width=8, fig.height=12, echo=FALSE, warning=FALSE}
data_cases_sp_provinces <- readRDS(file = "../data/output/spain/covid19-provincias-spain_consolidated.rds")

data_cases_sp_provinces <- data_cases_sp_provinces %>% filter( !is.na(cases_accumulated) )

lineas <- nrow(data_cases_sp_provinces)

fuentes <- as.data.frame(table(data_cases_sp_provinces$source_name))

fuentes <- fuentes %>% arrange(-Freq)

fuentes %>% arrange(-Freq) %>% head(50) %>%
ggplot( aes(x = reorder(Var1, Freq), y = Freq)) +
  geom_col(fill = "grey") +
  geom_text(aes(label = paste0(Freq, " (", format(round( Freq/lineas*100, digits = 1),decimal.mark = ","), "%) ", substr(Var1,1,70 )), y= 2 ),
            hjust = 0,
            size=5,color="#000000",family = "Roboto Condensed") +
  scale_y_continuous(labels=function(x) format(x, big.mark = ".", scientific = FALSE)) +
  theme_minimal(base_family = "Roboto Condensed",base_size = 18) +
  theme(
    # panel.grid.minor.x = element_blank(),
    # panel.grid.major.x = element_blank(),
    panel.grid.major.y = element_blank(),
    panel.grid.minor.y = element_blank(),
    axis.text.y = element_blank(),
    axis.ticks.x = element_blank(),
    axis.ticks.y = element_blank()
    # legend.position = "bottom"
  ) +
  labs(title = "Fuentes usadas en Escovid19data. Datos de casos",
       subtitle = paste("Veces que aparece cada fuente (% respecto total). ",today,sep=""),
     y = "Número de filas con esta fuente",
     x = "fuente",
       caption = paste0("Numero de filas:",lineas)
       ) +
  coord_flip()
```

```{r muertes, fig.width=8, fig.height=12, echo=FALSE, warning=FALSE}
data_cases_sp_provinces <- readRDS(file = "../data/output/spain/covid19-provincias-spain_consolidated.rds")

data_cases_sp_provinces <- data_cases_sp_provinces %>% filter( !is.na(deceased) )

lineas <- nrow(data_cases_sp_provinces)

fuentes <- as.data.frame(table(data_cases_sp_provinces$source_name))

fuentes <- fuentes %>% arrange(-Freq)

fuentes %>% arrange(-Freq) %>% head(50) %>%
ggplot( aes(x = reorder(Var1, Freq), y = Freq)) +
  geom_col(fill = "grey") +
  geom_text(aes(label = paste0(Freq, " (", format(round( Freq/lineas*100, digits = 1),decimal.mark = ","), "%) ", substr(Var1,1,70 )), y= 2 ),
            hjust = 0,
            size=5,color="#000000",family = "Roboto Condensed") +
  scale_y_continuous(labels=function(x) format(x, big.mark = ".", scientific = FALSE)) +
  theme_minimal(base_family = "Roboto Condensed",base_size = 18) +
  theme(
    # panel.grid.minor.x = element_blank(),
    # panel.grid.major.x = element_blank(),
    panel.grid.major.y = element_blank(),
    panel.grid.minor.y = element_blank(),
    axis.text.y = element_blank(),
    axis.ticks.x = element_blank(),
    axis.ticks.y = element_blank()
    # legend.position = "bottom"
  ) +
  labs(title = "Fuentes usadas en Escovid19data. Datos de fallecidos",
       subtitle = paste("Veces que aparece cada fuente (% respecto total)",sep=""),
       # y = "Número de tuits con esa URL",
       # x = "",
       caption = paste0("Numero de filas:",lineas)
       ) +
  coord_flip()
```

## Todos los datos

```{r todsolosdatos, fig.width=8, fig.height=12, echo=FALSE, warning=FALSE}
as.datatable(
formattable( data_cases_sp_provinces %>% arrange( desc(date) )),
options = list(pageLength = 52)
)
```
  