---
title: "esCOVID19data: datos COVID19 por provincias en España"
output: 
  flexdashboard::flex_dashboard:
    orientation: rows
    includes:
       in_header: web_stats.html
---

```{r setup, include=FALSE}
# load libraries
library(flexdashboard)
library(tidyverse)
library(plotly)

# Este archivo era antes "evolution_spain_provinces.R"
library(tidyverse)
library(reshape2)
# library(ggrepel) # for geom_text_repel to prevent overlapping


# Settings -------
# Cambia el pie del gráfico pero conserva la fuente de los datos
caption_en <- "By: lab.montera34.com/covid19 | Data: esCOVID19data. Check code.montera34.com/covid19"
caption_provincia <- "Gráfico: @numeroteca (lab.montera34.com/covid19) | Datos: esCOVID19data (github.com/montera34/escovid19data)"
updated <- ""
period <- "(Actualizado: 2020-09-10)"
filter_date <- as.Date("2020-09-11")

# Load data:
data_cases_sp_provinces <- readRDS(file = "../data/output/spain/covid19-provincias-spain_consolidated.rds")
data_cases_sp_provinces <- data_cases_sp_provinces %>% filter( (date > as.Date("2020-02-25") ) & ( date < filter_date ) )

# Remove last days for unconsolidated data (cases) ----------
thres_bcn <- 5
thres_mad <- 4

# Barcelona
data_cases_sp_provinces <- data_cases_sp_provinces %>% filter( !( ( ccaa == "Cataluña" ) & ( date > filter_date - thres_bcn )  ) )
# Madrid
data_cases_sp_provinces <- data_cases_sp_provinces %>% filter( !( ( ccaa == "Madrid, Comunidad de" ) & ( date > filter_date - thres_mad )  ) )


# Set colors ---------
# extends color paletter
library(RColorBrewer)
# creates extended color palette https://www.r-bloggers.com/how-to-expand-color-palette-with-ggplot-and-rcolorbrewer/
colourCount <- length(unique(data_cases_sp_provinces$ccaa))
getPalette <- colorRampPalette(brewer.pal(9, "Set1"))
colors_prov <- getPalette(colourCount )
# Change yellow to blue
colors_prov[1] <- "#a60000"
colors_prov[12] <- "#84d3e7"


# create temp dataframes to be able to plot all the values in small multiples
data_cases_sp_provinces_sm <- data_cases_sp_provinces %>% filter( date < filter_date)
data_cases_sp_provinces_sm$province_cp <- data_cases_sp_provinces[data_cases_sp_provinces$date < filter_date,]$province 

# Remove last day
data_cases_sp_provinces <- data_cases_sp_provinces %>% filter( date < filter_date)

```

Casos por día
=====================================  

Row {.tabset .tabset-fade}
-----------------------------------------------------------------------

### Casos por día en los últimos 50 días

```{r}
interactive_dp  <- data_cases_sp_provinces %>% ungroup(province) %>% filter ( date > filter_date - 50 ) %>%
  ggplot() +
  geom_line(aes(date, daily_cases_PCR_avg7, group = province, color=ccaa,
                text = paste0("<b>", province, " (", ccaa, ")</b><br>", format( round(daily_cases_PCR_avg7, digits = 1),
                                                                                big.mark=".", decimal.mark = ","), " media casos diaria (ventana 7 días)" ,"<br>",date )),
            size= 0.5, se = FALSE, span = 0.6 ) +
  # geom_point(aes(date, daily_cases_PCR, color=ccaa,
  #                text = paste0("<b>", province, " (", ccaa, ")</b><br>", format( round(daily_cases_PCR, digits = 1),
  #                                                                                big.mark=".", decimal.mark = ","), " casos el día " ,"<br>",date )),
  #            size= 0.3
  # ) +
  scale_color_manual(values = colors_prov) +
  coord_cartesian(
    # ylim = c(1, max(data_cases_sp_provinces[!is.na(data_cases_sp_provinces$daily_cases_PCR_avg7) & (date > data_cases_sp_provinces$filter_date - 50),]$daily_cases_PCR_avg7) )
    ylim = c(0, 2500 )
  ) +
  scale_y_continuous( labels=function(x) format(round(x, digits = 0), big.mark = ".", scientific = FALSE),
                 # minor_breaks = c(seq(1 , 10, 1),seq(10 , 100, 10), seq(100 , 1000, 100), seq(1000 , 10000, 1000)),
                 expand = c(0,0.2) ) +
  scale_x_date(date_breaks = "1 week",
               date_labels = "%d/%m",
               limits=c( filter_date - 50, max(data_cases_sp_provinces$date + 1)),
               expand = c(0,0)
  ) +
  theme_minimal(base_family = "Roboto Condensed",base_size = 16) +
  theme(
    panel.grid.minor.x = element_blank(),
    panel.grid.major.x = element_blank(),
    # panel.grid.minor.y = element_blank(),
    axis.ticks.x = element_line(color = "#000000"),
    legend.position =  c(0.3,0.9)
  ) +
  labs(title = paste0("Media de casos PCR+ por día (media 7 días) por COVID-19. España ", updated ),
       subtitle = paste0("Por provincia. Escala logarítmica ",period),
       y = "casos por día (media 7 días)",
       x = "2020",
       caption = caption_provincia)


# save interactvive
interactive_dp_p <- ggplotly(interactive_dp, tooltip = "text") %>%
  layout(title = list(text = paste0('Media de casos PCR+ por día (ventana 7 días) por COVID-19.',
                                    '<br>',
                                    '<sup>',
                                    ' Últimos 50 días. Por provincia. Escala lineal',
                                    '</sup>')),
         legend = list(font = list(size = 10))
         , annotations =
           list(x = 1, y = -0.11, text = "<a style='color:grey;' href='https://lab.montera34.com/covid19'>lab.montera34.com/covid19</a> | Data: <a  style='color:grey;'href='https://github.com/montera34/escovid19data9'>esCOVID19data</a>",
                showarrow = F, xref='paper', yref='paper',
                xanchor='right', yanchor='auto', xshift=0, yshift=0,
                font=list(size=15, color="grey")
           )
  )

interactive_dp_p 
```


### Casos por día Log

```{r}
interactive_dp  <- data_cases_sp_provinces %>% ungroup(province) %>%
  ggplot() +
  geom_line(aes(date, daily_cases_PCR_avg7, group = province, color=ccaa,
                text = paste0("<b>", province, " (", ccaa, ")</b><br>", format( round(daily_cases_PCR_avg7, digits = 1),
                                                                                big.mark=".", decimal.mark = ","), " media casos diaria (ventana 7 días)" ,"<br>",date )),
            size= 0.5, se = FALSE, span = 0.6 ) +
  # geom_point(aes(date, daily_cases_PCR, color=ccaa,
  #                text = paste0("<b>", province, " (", ccaa, ")</b><br>", format( round(daily_cases_PCR, digits = 1),
  #                                                                                big.mark=".", decimal.mark = ","), " casos el día " ,"<br>",date )),
  #            size= 0.3
  # ) +
  scale_color_manual(values = colors_prov) +
  coord_cartesian(
    ylim = c(1,2000)
  ) +
  scale_y_log10( labels=function(x) format(round(x, digits = 0), big.mark = ".", scientific = FALSE),
                 minor_breaks = c(seq(1 , 10, 1),seq(10 , 100, 10), seq(100 , 1000, 100), seq(1000 , 10000, 1000)),
                 expand = c(0,0.2) ) +
  scale_x_date(date_breaks = "15 days",
               date_labels = "%d/%m",
               limits=c( min(data_cases_sp_provinces$date)+13, max(data_cases_sp_provinces$date + 1)),
               expand = c(0,0)
  ) +
  theme_minimal(base_family = "Roboto Condensed",base_size = 16) +
  theme(
    panel.grid.minor.x = element_blank(),
    panel.grid.major.x = element_blank(),
    # panel.grid.minor.y = element_blank(),
    axis.ticks.x = element_line(color = "#000000"),
    legend.position =  c(0.3,0.9)
  ) +
  labs(title = paste0("Media de casos PCR+ por día (media 7 días) por COVID-19. España ", updated ),
       subtitle = paste0("Por provincia. Escala logarítmica ",period),
       y = "casos por día (media 7 días)",
       x = "2020",
       caption = caption_provincia)


# save interactvive
interactive_dp_p <- ggplotly(interactive_dp, tooltip = "text") %>%
  layout(title = list(text = paste0('Media de casos PCR+ por día (ventana 7 días) por COVID-19',
                                    '<br>',
                                    '<sup>',
                                    'Por provincia. Escala logarítmica.',
                                    '</sup>'))
         , annotations =
           list(x = 1, y = -0.11, text = "<a style='color:grey;' href='https://lab.montera34.com/covid19'>lab.montera34.com/covid19</a> | Data: <a  style='color:grey;'href='https://github.com/montera34/escovid19data9'>esCOVID19data</a>",
                showarrow = F, xref='paper', yref='paper',
                xanchor='right', yanchor='auto', xshift=0, yshift=0,
                font=list(size=15, color="grey")
           ),
         legend = list(font = list(size = 10))
  )

interactive_dp_p 

```

Incidencia
=====================================  

Row {.tabset .tabset-fade}
-----------------------------------------------------------------------
### Casos por 100.000 hab en 14 días

```{r}
p <- data_cases_sp_provinces %>%  ungroup(province) %>%
  ggplot() +
  # geom_line(aes(date, daily_cases,group=province, color=ccaa), size= 0.8 ) +
  geom_line( aes(date, cases_PCR_14days/poblacion*100000,group=province, color=ccaa, text = paste0("<b>", province, " (", ccaa, ")</b><br>", format( round(cases_PCR_14days/poblacion*100000, digits = 1),
                                                                                big.mark=".", decimal.mark = ","), "" ,"<br>",date )), size= 0.5
             
) +
  # geom_point(aes(date, daily_cases, color=ccaa), size= 1 ) +
  # geom_point(aes(date, cases_PCR_14days/poblacion*100000, color=ccaa), size= 0.5 ) +
  # geom_text_repel(
  #   data = data_cases_sp_provinces %>% group_by(province) %>% filter( !is.na(cases_PCR_14days) ) %>% top_n(1, date) %>% 
  #     filter ( cases_PCR_14days/poblacion*100000 > 15 & date > filter_date-4),
  #   # data=filter( data_cases_sp_provinces, date==max(data_cases_sp_provinces$date) & cases_14days/poblacion*100000 > 40),
  #   aes(date, cases_PCR_14days/poblacion*100000, color=ccaa, 
  #       label=paste(format( round(cases_PCR_14days/poblacion*100000, digits = 1), nsmall=1, big.mark=".", decimal.mark = ","),province)),
  #   nudge_x = 2, # adjust the starting y position of the text label
  #   size=5,
  #   hjust=0,
  #   family = "Roboto Condensed",
  #   direction="y",
  #   segment.size = 0.1,
  #   segment.color="#777777"
  # ) +
  scale_color_manual(values = colors_prov) +
  coord_cartesian(
    # ylim = c( 0,max(data_cases_sp_provinces[!is.na(data_cases_sp_provinces$daily_cases),]$daily_cases) )
  ) +
  scale_y_continuous( labels=function(x) format(round(x, digits = 0), big.mark = ".", scientific = FALSE)
  ) +
  # scale_y_log10( labels=function(x) format(round(x, digits = 0), big.mark = ".", scientific = FALSE),
  #                minor_breaks = c(seq(1 , 10, 1),seq(10 , 100, 10), seq(100 , 1000, 100), seq(1000 , 10000, 1000)),
  #                expand = c(0,0.2) ) +
  scale_x_date(date_breaks = "2 week", 
               date_labels = "%d/%m",
               limits=c( min(data_cases_sp_provinces$date)+15, max(data_cases_sp_provinces$date)),
               expand = c(0,0) 
  ) + 
  theme_minimal(base_family = "Roboto Condensed",base_size = 16) +
  theme(
    panel.grid.minor.x = element_blank(),
    panel.grid.major.x = element_blank(),
    # panel.grid.minor.y = element_blank(),
    axis.ticks.x = element_line(color = "#000000"),
    legend.position = "right"
  ) +
  labs(title = paste0("Incidencia acumulada 14 días COVID-19 en España ", updated),
       subtitle = paste0("Casos PCR+ por 100.000 habitantes en últimos 14 días por provincia ",period),
       y = "Incidencia acumulada 14 días",
       x = "fecha",
       color = "CCAA",
       caption = caption_provincia)


# save interactvive
p <- ggplotly( p, tooltip = "text") %>%
  layout(title = list(text = paste0('Incidencia acumulada 14 días COVID-19 en España',
                                    '<br>',
                                    '<sup>',
                                    'Casos PCR+ por 100.000 habitantes en últimos 14 días por provincia.',
                                    '</sup>'))
         , annotations =
           list(x = 1, y = -0.11, text = "<a style='color:grey;' href='https://lab.montera34.com/covid19'>lab.montera34.com/covid19</a> | Data: <a  style='color:grey;'href='https://github.com/montera34/escovid19data9'>esCOVID19data</a>",
                showarrow = F, xref='paper', yref='paper',
                xanchor='right', yanchor='auto', xshift=0, yshift=0,
                font=list(size=15, color="grey")
           ),
         legend = list(font = list(size = 10))
  )

p
```

### Incidencia: casos en 14 días

```{r}
p2  <- data_cases_sp_provinces %>%  ungroup(province) %>%
  ggplot() +
  geom_line(aes(date, cases_PCR_14days,group=province, color=ccaa, text = paste0("<b>", province, " (", ccaa, ")</b><br>", format( round(cases_PCR_14days, digits = 1),
                                                                                big.mark=".", decimal.mark = ","), " casos en 14 días" ,"<br>",date )), size= 0.5 ) +
  # geom_point(aes(date, cases_PCR_14days, color=ccaa), size= 1 ) +
  # geom_text_repel( data = data_cases_sp_provinces %>% group_by(province) %>% filter( !is.na(cases_PCR_14days) ) %>% top_n(1, date) %>% 
  #                    filter ( cases_PCR_14days > 100 & date > filter_date-7),
  #                  aes(date, cases_PCR_14days, color=ccaa, label=paste(format(cases_PCR_14days, nsmall=1, big.mark=".", decimal.mark = ","),province)),
  #                  nudge_x = 4, # adjust the starting y position of the text label
  #                  size=5,
  #                  hjust=0,
  #                  family = "Roboto Condensed",
  #                  direction="y",
  #                  segment.size = 0.1,
  #                  segment.color="#777777"
  # ) +
  scale_color_manual(values = colors_prov) +
  coord_cartesian(
  ) +
  scale_y_log10( labels=function(x) format(round(x, digits = 0), big.mark = ".", scientific = FALSE)
  ) +
  scale_x_date(date_breaks = "2 week", 
               date_labels = "%d/%m",
               limits=c( min(data_cases_sp_provinces$date)+15, max(data_cases_sp_provinces$date)),
               expand = c(0,0) 
  ) + 
  theme_minimal(base_family = "Roboto Condensed",base_size = 16) +
  theme(
    panel.grid.minor.x = element_blank(),
    panel.grid.major.x = element_blank(),
    # panel.grid.minor.y = element_blank(),
    axis.ticks.x = element_line(color = "#000000")
    # legend.position = "none"
  ) +
  labs(title = paste0("Casos PCR+ últimos 14 días por COVID-19 en España ", updated),
       subtitle = paste0("Por provincia ",period),
       y = "casos",
       x = "fecha",
       caption = caption_provincia)

# save interactvive
p2 <- ggplotly(p2, tooltip = "text") %>%
  layout(title = list(text = paste0('Casos PCR+ en los últimos 14 días por COVID-19 en España',
                                    '<br>',
                                    '<sup>',
                                    'Por provincia',
                                    '</sup>'))
         , annotations =
           list(x = 1, y = -0.11, text = "<a style='color:grey;' href='https://lab.montera34.com/covid19'>lab.montera34.com/covid19</a> | Data: <a  style='color:grey;'href='https://github.com/montera34/escovid19data9'>esCOVID19data</a>",
                showarrow = F, xref='paper', yref='paper',
                xanchor='right', yanchor='auto', xshift=0, yshift=0,
                font=list(size=15, color="grey")
           ),
         legend = list(font = list(size = 10))
  )

p2

```

Hospitalizados y UCI
=====================================  

Row {.tabset .tabset-fade}
-----------------------------------------------------------------------

```{r}
# Remove not prevalent hospitalized data for Murcia and Navarra early days
data_cases_sp_provinces <- readRDS(file = "../data/output/spain/covid19-provincias-spain_consolidated.rds")
data_cases_sp_provinces <- data_cases_sp_provinces %>% filter( (date > as.Date("2020-02-25") ) & ( date < filter_date ) )

# Remove not prevalent hospitalized data early days ---
data_cases_sp_provinces <- data_cases_sp_provinces %>% mutate(
  hospitalized = ifelse( (province== "Murcia") & ( date < as.Date("2020-07-16" ) ), NA, hospitalized ),
  intensive_care = ifelse( (province== "Murcia") & ( date < as.Date("2020-07-16" ) ), NA, intensive_care ),
  hospitalized = ifelse( (province== "Navarra") & ( date < as.Date("2020-07-16" ) ), NA, hospitalized ),
  intensive_care = ifelse( (province== "Navarra") & ( date < as.Date("2020-07-16" ) ), NA, intensive_care ),
  hospitalized = ifelse( (province== "Ceuta") & ( date < as.Date("2020-07-16" ) ), NA, hospitalized ),
  intensive_care = ifelse( (province== "Ceuta") & ( date < as.Date("2020-07-16" ) ), NA, intensive_care ),
  hospitalized = ifelse( (province== "Melilla") & ( date < as.Date("2020-07-16" ) ), NA, hospitalized ),
  intensive_care = ifelse( (province== "Melilla") & ( date < as.Date("2020-07-16" ) ), NA, intensive_care ),
  hospitalized = ifelse( (province== "Rioja, La") & ( date < as.Date("2020-07-16" ) ), NA, hospitalized ),
  intensive_care = ifelse( (province== "Rioja, La") & ( date < as.Date("2020-07-16" ) ), NA, intensive_care ),
  hospitalized = ifelse( (province== "Rioja, La") & ( date < as.Date("2020-07-16" ) ), NA, hospitalized ),
  hospitalized_per_100000 = ifelse( (province== "Murcia") & ( date < as.Date("2020-07-16" ) ), NA, hospitalized_per_100000 ),
  hospitalized_per_100000 = ifelse( (province== "Navarra") & ( date < as.Date("2020-07-16" ) ), NA, hospitalized_per_100000 ),
  hospitalized_per_100000 = ifelse( (province== "Ceuta") & ( date < as.Date("2020-07-16" ) ), NA, hospitalized_per_100000 ),
  hospitalized_per_100000 = ifelse( (province== "Melilla") & ( date < as.Date("2020-07-16" ) ), NA, hospitalized_per_100000 ),
  hospitalized_per_100000 = ifelse( (province== "Rioja, La") & ( date < as.Date("2020-07-16" ) ), NA, hospitalized_per_100000 )
)

# Solamente deja las ccaa prevalentes
noprevalentes <- c("")

data_cases_sp_provincesX <- data_cases_sp_provinces %>% filter( ! ccaa %in% noprevalentes ) 
data_cases_sp_provincesX_sm  <- data_cases_sp_provinces_sm %>% filter( ! ccaa %in% noprevalentes ) 

# creates extended color palette https://www.r-bloggers.com/how-to-expand-color-palette-with-ggplot-and-rcolorbrewer/
colourCount <- length(unique(data_cases_sp_provincesX$ccaa))
getPalette <- colorRampPalette(brewer.pal(9, "Set1"))
colors_provX <- getPalette(colourCount )
# Change yellow to blue
colors_provX[1] <- "#a60000"
colors_provX[12] <- "#84d3e7"
```

### Hospitalizados

```{r}
p2  <- data_cases_sp_provincesX %>%
  ggplot() +
  geom_line(aes(date, hospitalized,group=province, color=ccaa, text = paste0("<b>", province, " (", ccaa, ")</b><br>", format( round(hospitalized, digits = 1),
                                                                                big.mark=".", decimal.mark = ","), " hospitalizados" ,"<br>",date )), size= 0.5) +
  # geom_line(aes(date, intensive_care,group=province, text = paste0("<b>", province, " (", ccaa, ")</b><br>", format( round(intensive_care, digits = 1),
  #                                                                               big.mark=".", decimal.mark = ","), " UCI" ,"<br>",date )), size= 0.7, color = "grey") +
  scale_color_manual(values = colors_provX) +
  scale_y_log10( labels=function(x) format(round(x, digits = 0), big.mark = ".", scientific = FALSE),
                 minor_breaks = c(seq(1 , 10, 1),seq(10 , 100, 10), seq(100 , 1000, 100), seq(1000 , 10000, 1000)),
                 expand = c(0,0.1) ) +
  scale_x_date(date_breaks = "2 week", 
               date_labels = "%d/%m",
               limits=c( min(data_cases_sp_provincesX$date)+7, max(data_cases_sp_provincesX$date )),
               expand = c(0,0) 
  ) + 
  theme_minimal(base_family = "Roboto Condensed",base_size = 16) +
  theme(
    panel.grid.minor.x = element_blank(),
    panel.grid.major.x = element_blank(),
    # panel.grid.minor.y = element_blank(),
    axis.ticks.x = element_line(color = "#000000"),
    legend.position = c(0.07,0.7)
  ) +
  labs(title = paste0("Hospitalizados prevalentes por COVID-19 en España ", updated ),
       subtitle = paste0("Por provincia (escala logarítmica). ",period),
       y = "hospitalizados",
       x = "fecha",
       caption = caption_provincia)


# save interactvive
p2 <- ggplotly(p2, tooltip = "text") %>%
  layout(title = list(text = paste0('Hospitalizados prevalentes por COVID-19 en España',
                                    '<br>',
                                    '<sup>',
                                    'Por provincia (escala logarítmica)',
                                    '</sup>'))
         , annotations =
           list(x = 1, y = -0.11, text = "<a style='color:grey;' href='https://lab.montera34.com/covid19'>lab.montera34.com/covid19</a> | Data: <a  style='color:grey;'href='https://github.com/montera34/escovid19data9'>esCOVID19data</a>",
                showarrow = F, xref='paper', yref='paper',
                xanchor='right', yanchor='auto', xshift=0, yshift=0,
                font=list(size=15, color="grey")
           ),
         legend = list(font = list(size = 10))
  )

p2
```


### UCI

```{r}
p2  <- data_cases_sp_provincesX %>%
  ggplot() +
  geom_line(aes(date, intensive_care,group=province, color=ccaa, text = paste0("<b>", province, " (", ccaa, ")</b><br>", format( round(intensive_care, digits = 1),
                                                                                big.mark=".", decimal.mark = ","), " UCI" ,"<br>",date )), size= 0.5) +
  scale_color_manual(values = colors_provX) +
  scale_y_log10( labels=function(x) format(round(x, digits = 0), big.mark = ".", scientific = FALSE),
                 minor_breaks = c(seq(1 , 10, 1),seq(10 , 100, 10), seq(100 , 1000, 100), seq(1000 , 10000, 1000)),
                 expand = c(0,0.1) ) +
  scale_x_date(date_breaks = "2 week", 
               date_labels = "%d/%m",
               limits=c( min(data_cases_sp_provincesX$date)+7, max(data_cases_sp_provincesX$date )),
               expand = c(0,0) 
  ) + 
  theme_minimal(base_family = "Roboto Condensed",base_size = 16) +
  theme(
    panel.grid.minor.x = element_blank(),
    panel.grid.major.x = element_blank(),
    # panel.grid.minor.y = element_blank(),
    axis.ticks.x = element_line(color = "#000000"),
    legend.position = c(0.07,0.7)
  ) +
  labs(title = paste0("UCI (hospitalizados) por COVID-19 en España ", updated ),
       subtitle = paste0("Por provincia (escala logarítmica). ",period),
       y = "hospitalizados",
       x = "fecha",
       caption = caption_provincia)


# save interactvive
p2 <- ggplotly(p2, tooltip = "text") %>%
  layout(title = list(text = paste0('UCI (hospitalizados) por COVID-19 en España',
                                    '<br>',
                                    '<sup>',
                                    'Por provincia (escala logarítmica)',
                                    '</sup>'))
         , annotations =
           list(x = 1, y = -0.11, text = "<a style='color:grey;' href='https://lab.montera34.com/covid19'>lab.montera34.com/covid19</a> | Data: <a  style='color:grey;'href='https://github.com/montera34/escovid19data9'>esCOVID19data</a>",
                showarrow = F, xref='paper', yref='paper',
                xanchor='right', yanchor='auto', xshift=0, yshift=0,
                font=list(size=15, color="grey")
           ),
         legend = list(font = list(size = 10))
  )

p2
```



```{r}
### Periodo completo (rejilla)
# p2  <- data_cases_sp_provincesX %>% filter( ! ccaa %in% noprevalentes ) %>%
#   ggplot() +
#   geom_line(aes(date, hospitalized,group=province, color="black",
#                 text = paste0("<b>", province, " (", ccaa, ")</b><br>", format( round(hospitalized, digits = 1),
#                                                                                 big.mark=".", decimal.mark = ","), " hospitalizados" ,"<br>",date )
#                 ), size=0.8 ) +
#   # geom_point(aes(date, hospitalized), size= 0.2 ) +
#   geom_line(aes(date, intensive_care,group=province, color= "red",
#                 text = paste0("<b>", province, " (", ccaa, ")</b><br>", format( round(intensive_care, digits = 1),
#                                                                                 big.mark=".", decimal.mark = ","), " UCI" ,"<br>",date )
#                 ), size=0.8 ) +
#   scale_color_identity(
#     guide = "legend",
#     labels = c("Hospitalizados","UCI"),
#   ) +
#   expand_limits(y = 0) +
#   facet_wrap(~province, scales = "free_y") +
#   scale_y_continuous(
#     # limits = c(0,max(data_cases_sp_provincesX$cases_accumulated) ),
#     labels=function(x) format(round(x, digits = 0), big.mark = ".", scientific = FALSE) ) +
#   scale_x_date(date_breaks = "1 month", 
#                date_labels = "%m",
#                limits=c( min(data_cases_sp_provincesX$date), max(data_cases_sp_provincesX$date)),
#                expand = c(0,0) 
#   ) + 
#   theme_minimal(base_family = "Roboto Condensed",base_size = 8) +
#   theme(
#     panel.grid.minor.x = element_blank(),
#     panel.grid.major.x = element_blank(),
#     panel.grid.minor.y = element_blank(),
#     axis.ticks.x = element_line(color = "#000000"),
#     legend.position = "none",
#     axis.text.x = element_text(size = 6)
#   ) +
#   labs(title = paste0("Hospitalizados y UCI por COVID-19 en España ", updated ),
#        subtitle = paste0("Por provincia (escala lineal). ",period),
#        y = "hospitalizados | UCI",
#        x = "fecha (mes) 2020",
#        color = "",
#        caption = caption_provincia)
# 
# # save interactvive
# p2 <- ggplotly(p2, tooltip = "text") %>%
#   layout(title = list(text = paste0('Hospitalizados y UCI por COVID-19 en España',
#                                     '<br>',
#                                     '<sup>',
#                                     'Por provincia',
#                                     '</sup>'))
#          , annotations =
#            list(x = 1, y = -0.11, text = "<a style='color:grey;' href='https://lab.montera34.com/covid19'>lab.montera34.com/covid19</a> | Data: <a  style='color:grey;'href='https://github.com/montera34/escovid19data9'>esCOVID19data</a>",
#                 showarrow = F, xref='paper', yref='paper',
#                 xanchor='right', yanchor='auto', xshift=0, yshift=0,
#                 font=list(size=15, color="grey")
#            )
#   )
# 
# p2

```



```{r}
# ### Últimos 50 días  (rejilla)
# p2  <- data_cases_sp_provincesX %>% filter( ! ccaa %in% noprevalentes ) %>% filter( date > filter_date - 50 ) %>%
#   ggplot() +
#   geom_line(aes(date, hospitalized,group=province, color="black",
#                 text = paste0("<b>", province, " (", ccaa, ")</b><br>", format( round(hospitalized, digits = 1),
#                                                                                 big.mark=".", decimal.mark = ","), " hospitalizados" ,"<br>",date )
#                 ), size=0.8 ) +
#   # geom_point(aes(date, hospitalized), size= 0.2 ) +
#   geom_line(aes(date, intensive_care,group=province, color= "red",
#                 text = paste0("<b>", province, " (", ccaa, ")</b><br>", format( round(intensive_care, digits = 1),
#                                                                                 big.mark=".", decimal.mark = ","), " UCI" ,"<br>",date )
#                 ), size=0.8 ) +
#   scale_color_identity(
#     guide = "legend",
#     labels = c("Hospitalizados","UCI"),
#   ) +
#   expand_limits(y = 0) +
#   facet_wrap(~province, scales = "free_y") +
#   scale_y_continuous(
#     # limits = c(0,max(data_cases_sp_provincesX$cases_accumulated) ),
#     labels=function(x) format(round(x, digits = 0), big.mark = ".", scientific = FALSE) ) +
#   scale_x_date(date_breaks = "1 month", 
#                date_labels = "%m",
#                limits=c(  filter_date - 50, max(data_cases_sp_provincesX$date)),
#                expand = c(0,0) 
#   ) + 
#   theme_minimal(base_family = "Roboto Condensed",base_size = 8) +
#   theme(
#     panel.grid.minor.x = element_blank(),
#     panel.grid.major.x = element_blank(),
#     panel.grid.minor.y = element_blank(),
#     axis.ticks.x = element_line(color = "#000000"),
#     legend.position = "none",
#     axis.text.x = element_text(size = 6)
#   ) +
#   labs(title = paste0("Hospitalizados y UCI por COVID-19 en España ", updated ),
#        subtitle = paste0("Por provincia (escala lineal). ",period),
#        y = "hospitalizados | UCI",
#        x = "fecha (mes) 2020",
#        color = "",
#        caption = caption_provincia)
# 
# # save interactvive
# p2 <- ggplotly(p2, tooltip = "text") %>%
#   layout(title = list(text = paste0('Hospitalizados y UCI por COVID-19 en España',
#                                     '<br>',
#                                     '<sup>',
#                                     'Por provincia',
#                                     '</sup>'))
#          , annotations =
#            list(x = 1, y = -0.11, text = "<a style='color:grey;' href='https://lab.montera34.com/covid19'>lab.montera34.com/covid19</a> | Data: <a  style='color:grey;'href='https://github.com/montera34/escovid19data9'>esCOVID19data</a>",
#                 showarrow = F, xref='paper', yref='paper',
#                 xanchor='right', yanchor='auto', xshift=0, yshift=0,
#                 font=list(size=15, color="grey")
#            )
#   )
# 
# p2

```



Datos
=====================================  

Row {.tabset .tabset-fade}
-----------------------------------------------------------------------

### Proyecto esCOVID19data

Más información sobre los datos recopilados, en su mayorías de las comunidades autónomas, en esCOVID19data, proyecto colaborativo de recopilación de datos: https://github.com/montera34/escovid19data

Más visualizaciones en https://lab.montera34.com/covid19/provincias.html

Código de las visualizaciones realizadas en R: https://code.montera34.com/numeroteca/covid19/

Visualizaciones realizadas por [@numeroteca](https://twitter.com/numeroteca) y alojadas en [Montera34.com](https://montera34.com)
